【裁判字號】    96,交聲,562
【裁判日期】    970229
【裁判案由】    聲明異議
【裁判全文】
臺灣臺南地方法院交通事件裁定     96年度交聲字第562號
移送機關    交通部公路總局嘉義區監理所麻豆監理站
異議人即
受處分人    甲○○
上列受處分人因違反道路交通管理處罰條例案件，對於交通部公
路總局嘉義區監理所麻豆監理站民國96年6月26日所為之裁決處
分（處分案號：麻監裁罰字第裁75-M00000000號），聲明異議，
本院裁定如下：
    主  文
異議駁回。
    理  由
一、本件移送意旨略以：異議人即受處分人甲○○（下稱異議人
    ），於民國（下同）96年5月19日下午3時30分許，所有之車
    牌號碼2S-9918號自用一般小客車，在台南縣永康市○○路
    11號前，因在顯有妨礙他人、車通行處所停車，遭台南縣警
    察局永康分局永康派出所員警（下稱舉發機關）製單舉發，
    原處分機關即交通部公路總局嘉義區監理所麻豆監理站（下
    稱移送機關）以違規事證明確，依道路交通管理處罰條例第
    56 條第1項第5款之規定，裁處異議人新台幣900元。
二、本件聲明異議意旨略以：異議人於上述時間在永康市○○路
    11號門口路邊停車，該路段並未劃有紅線或黃線，何以被開
    單。經向舉發機關申訴，永康派出所第一次回覆係異議人將
    車輛停於快慢車道上，然因當時係星期六，異議人帶小朋友
    去麥當勞玩，並非暫時停車，豈敢將車子跨停於快慢車道上
    ，該名警員明顯說謊。經再次申訴，請永康派出所舉證違規
    相片，派出所以警員係當場取締，無採證相片回覆。然當時
    情形係警員到麥當勞廣播尋人，如異議人真有違規停車之情
    形，員警為何不直接照相請託吊車吊走。此係員警第二次說
    謊。移送機關所為之處分顯有錯誤，為此請求撤銷原處分等
    語。
三、按汽車駕駛人停車時，有在顯有妨礙其他人、車通行處所停
    車，處新臺幣六百元以上一千二百元以下罰鍰。道路交通管
    理處罰條例第56條第1項第5款定有明文。
四、經查：
（一）異議人遭警舉發，於96年5月19日下午3時30分許，所有牌
      照號碼2S-9918號自用一般小客車，在台南縣永康市○○
      路11號前，在顯有妨礙他人、車通行處所停車，有臺南縣
      警察局96年5月19日南縣警交字第M00000000號舉發違反道
      路交通管理事件通知單1份附卷可稽。
（二）惟異議人雖不否認在永康市○○路11號門口路邊停車，然
      辯稱該處並非劃設有紅線或黃線，亦非如舉發機關所述係
      將車輛停放於快慢車道上云云。然異議人於上揭時、地，
      在顯有妨礙他人、車通行處所停車之事實，業經證人即舉
      發警員王慶章於本院96年8月2日日訊問時，到庭具結證述
      明確，其證稱：「（法官問：當時異議人汽車是停在哪裡
      ？她停在人家店門口，在快慢車道的中間。」等語在卷（
      見本院96年8月2日之訊問筆錄），並當庭提出答辯書1份
      ，載稱舉發違規行為當日：「於14時15分接獲報案在永正
      路11號前自小客車2S-9918號擋住出入口、妨礙他車出入
      。經詢問附近商家及住戶‧‧另外又到麥當勞廣播3次。
      當事人皆未出面處裡。而報案人急需用車無法出門。經警
      方安撫後、自行找朋友搭車離去‧‧」等語。按證人王慶
      章乃為原處分機關所認定異議人有前開違規行為之證人，
      其已到庭在本院法官面前以言詞供述異議人有前開違規事
      實，並已就當時異議人車輛停放位置及舉發違規行為之過
      程等情節詳述具體明確，且證人王慶章為依法執行勤務之
      員警，與異議人毫無怨懟，衡情當無自陷偽證罪而構詞誣
      賴異議人之理，另於本件卷存證據資料內並無任何積極證
      據足以證明證人王慶章上開供述係屬虛偽，本院自不得僅
      以證人王慶章為本件開單舉發異議人之員警而全盤抹煞其
      所具有之證人資格，從而，本院由其上開證述已得有異議
      人確有在顯有妨礙他人、車通行處所停車之心證，是異議
      人前開所辯，實不足採，異議人之上述違規事實，應堪認
      定。
（三）又交通警察製單舉發違反道路交通管理處罰條例所列之違
      規事實，本質上為行政處分，係公務員基於職務上之權力
      ，依法就特定之具體事件所為之具公法上效果之單方面行
      政行為，基於公務員為公法上行為具有公信力之原則，該
      行政行為當可被推定為真正，其據以依法處分之事實認定
      亦為正確無誤。本此公信原則，乃立法者賦予行政機關制
      定違反道路交通事件統一裁罰標準及處理細則，使執勤警
      員得當機處分以達其維護交通秩序、安全之行政目的。若
      謂公務員一切行政行為均需預留證據以證其實，則國家行
      政勢必窒礙難行，據此，刑事訴訟法就犯罪證據有關之規
      定中，與屬行政秩序罰之交通違規裁罰本質不合之部分，
      自不在準用之列，因此，本院查無任何證據足資證明執勤
      員警有捏造事實違法取締之情事存在，則執勤警員本其維
      護交通秩序、安全職責所為之舉發，自應受到合法、正確
      之推定。
（四）另按警方取締交通違規事件，其以照相方式取證者，固足
      為違規之證明，惟警員當場舉發者，舉發之員警本身之目
      睹、耳聞，亦為違規人違規之證明，非必所有之違規事件
      ，均需有照相方足為違規之證據。況警察執行勤務，事項
      繁瑣，且違規情形一過即逝，並非長期存在，何能要求警
      察必備有照相機取證？是本件縱無舉發照片為佐證，然異
      議人之違規行為既經證人王慶章具結證述明確，且其所述
      內容並無何矛盾或違背經驗法則之處，自得為本院判斷之
      依據。
五、綜上所述，依據證人王慶章之證言，異議人於前揭時、地有
    在顯有妨礙他人、車通行處所停車之違規行為應堪認定。則
    移送機關據以援引道路交通管理處罰條例第56條第1項第5款
    之規定，裁處異議人罰鍰新台幣900元，核無違誤或不當，
    從而，本件異議為無理由，應予駁回。
六、據上論斷，應依道路交通管理處罰條例第87條第2項、道路
    交通案件處理辦法第19條，裁定如主文。
中    華    民    國    97    年    2     月    29    日
                      交通法庭  法  官  陳淑勤
以上正本證明與原本無異。
如不服本裁定應於送達後5日內向本院提出抗告狀。
                                書記官  陳金堂
中    華    民    國    97    年    2     月    29    日


司法院資訊處製作；財團法人民間司法改革基金會備份。
